臺灣臺中地方法院刑事判決
110年度金訴字第794號
公  訴  人  臺灣臺中地方檢察署檢察官
被      告  陳大志


上列被告因詐欺等案件，經檢察官提起公訴（110年度偵字第186
60號），被告於準備程序中就被訴事實為有罪之陳述，經告知簡
式審判程序之旨，並聽取當事人之意見後，經本院合議庭裁定由
受命法官獨任進行簡式審判程序，判決如下：
    主  文
陳大志犯如附表一所示之各罪，各處如附表一所示之刑及沒收。
    犯罪事實
一、陳大志參與真實姓名年籍均不詳自稱「朱郭瀚」即通訊軟體
    微信暱稱「藍天」之人（下稱「藍天」）、真實姓名年籍均
    不詳微信暱稱「極光」之人（下稱「極光」）及真實姓名年
    籍不詳之成員等人所組成之3人以上，以實施詐術為手段、
    具有持續性、牟利性之有結構性組織之詐欺集團（下稱上開
    詐欺集團）犯罪組織期間【陳大志參與犯罪組織部分，業經
    臺灣嘉義地方法院以110年度金訴字第87號、第131號判決，
    不在本案起訴、審理、判決範圍內】，與「藍天」、「極光
    」、上開詐欺集團其他成員共同基於意圖為自己不法所有之
    3人以上共同詐欺取財、掩飾隱匿詐欺所得去向、所在之洗
    錢，及行使偽造私文書之犯意聯絡，由上開詐欺集團不詳成
    員先於109年10月19日前某日，在不詳地點偽造「忠訓國際
    股份有限公司」印章1枚，及以該印章蓋印在免用統一發票
    收據2張及委託代付業務合約書1張之乙方欄，而偽造「忠訓
    國際股份有限公司」印文各1枚，以偽造「免用統一發票收
    據」2張及「委託代付業務合約書」1張之私文書後，陳大志
    以玫瑰金色iPhone手機1支（另案扣案）為聯絡手機，依「
    藍天」指示，於109年10月19日前某日，在苗栗火車站附近
    某處拿取上開偽造「免用統一發票收據」2張及偽造「委託
    代付業務合約書」1張後，㈠上開詐欺集團某成員於109年10月
    17日上午10時35分許，假冒施雪娥之友人「施招治」撥打電
    話向施雪娥佯稱：因工作困難，盼借貸新臺幣(下同)80萬元
    周轉云云，致施雪娥陷於錯誤，於109年10月19日上午11時31
    分許，在台北富邦銀行西屯分行，依指示臨櫃匯款12萬元至不
    知情已成年之楊家豪（業經檢察官為不起訴處分確定）所申
    辦之中華郵政股份有限公司滿州郵局帳號00000000000000號
    帳戶（下稱上開楊家豪郵局帳戶），楊家豪則依上開詐欺集
    團不詳成員指示，於109年10月19日中午12時19分至26分，
    至臺中市○○區○○○0段000號統一超商自動櫃員機，以該帳戶
    金融卡提領12萬元後，在上址統一超商，將該12萬元交付與
    陳大志，陳大志即當場在上開偽造「免用統一發票收據」1
    張上填載金額12萬元等內容，及在自己所書寫「收款專員：
    」欄偽造「葉光晨」署名1枚，偽造完成表彰有向楊家豪收
    款12萬元之收據私文書1張後，交付與楊家豪收執而行使之
    ，足生損害於忠訓國際股份有限公司、葉光晨、楊家豪之權
    益。㈡上開詐欺集團不詳成員於109年10月16日下午3時14分許
    ，假冒古秀錦之同學「鄧秀香」，撥打電話向古秀錦佯稱：
    盼借貸20萬元以供償還他人債務云云，致古秀錦陷於錯誤，
    於109年10月19日下午1時24分、1時34分許，依指示轉帳、無
    摺存款3萬元、2萬元至上開楊家豪郵局帳戶，楊家豪則依上
    開詐欺集團不詳成員指示，於109年10月19日下午2時55分許
    ，在葫蘆墩郵局臨櫃提領5萬元後，復前往上址統一超商，將
    該5萬元交付與陳大志，陳大志即當場在上開偽造「免用統
    一發票收據」1張上填載金額5萬元等內容，及在自己所書寫
    「收款專員：」欄偽造「葉光晨」署名1枚，偽造完成表彰
    有向楊家豪收款5萬元之收據私文書1張，連同上開偽造「委
    託代付業務合約書」1份交付與楊家豪收執而行使之，足生
    損害於忠訓國際股份有限公司、葉光晨、楊家豪之權益。陳
    大志取得上開12萬元及5萬元後，旋依「極光」指示，自其
    中取出自己報酬4,000元後，將餘款放在苗栗火車站指定之
    廁所內，由上開詐欺集團不詳成員取走，產生掩飾、隱匿詐
    欺犯罪所得去向、所在之效果。嗣因楊家豪遭警查獲並在其
    住處搜得其向陳大志收取之上開偽造「免用統一發票收據」
    2張及偽造「委託代付業務合約書」1張，經警採得指紋，經
    內政部警政署刑事警察局鑑定結果，與該局檔存陳大志指紋
    卡之左環、左姆、右姆指指紋相符，始循線查悉上情。
二、案經施雪娥、古秀錦訴由臺中市政府警察局豐原分局報告臺
    灣臺中地方檢察署檢察官偵查起訴。
    理  由
一、本案被告陳大志所犯，非死刑、無期徒刑、最輕本刑為3年
    以上有期徒刑之罪，或高等法院管轄第一審之案件，被告於
    本院準備程序中，就前揭被訴事實為有罪之陳述，經受命法
    官告以簡式審判程序之旨，並聽取被告及公訴人之意見後，
    本院認無不得或不宜改依簡式審判程序進行之處，爰依刑事
    訴訟法第273條之1第1項、第284條之1規定，經合議庭評議
    後，裁定本案由受命法官獨任進行簡式審判程序，是本案之
    證據調查，依刑事訴訟法第273條之2規定，不受同法第159
    條第1項、第161條之2、第161條之3、第163條之1及第164條
    至第170條規定之限制，合先敘明。
二、上開犯罪事實，業據被告於警詢、偵查、本院準備程序及審
    理時，均坦承不諱〈見臺灣臺中地方檢察署110年度偵字第18
    660號卷（下稱偵卷）第37至47、289至291頁、本院卷第117
    、118、132頁〉。經查，並有證人楊家豪、證人即告訴人施
    雪娥、古秀錦於警詢時之陳述、證述在卷可證（見偵卷第49
    至59、63至77頁），且有內政部警政署刑事警察局110年4月
    13日刑紋字第1100027910號鑑定書、上開楊家豪郵局帳戶開
    戶資料、交易明細、台北富邦銀行匯款委託書（證明聯）照
    片、郵局存款人收執聯影本、自動櫃員機交易明細表影本、
    內政部警政署反詐騙諮詢專線紀錄表、桃園市政府警察局桃
    園分局龍安派出所受理詐騙帳戶通報警示簡便格式表、金融
    機構聯防機制通報單、楊家豪與上開詐欺集團不詳成員之LI
    NE對話紀錄、楊家豪提款監視器畫面擷取照片、偽造「免用
    統一發票收據」2張照片、偽造「委託代付業務合約書」1張
    照片、監視器畫面擷取照片、車牌號碼000-000號機車車行
    紀錄、搜索現場及扣押物品照片、楊家豪與上開詐欺集團不
    詳成員之LINE帳號照片擷圖、車輛詳細資料報表在卷可憑（
    見偵卷第115至237、251頁），又有另案扣案之玫瑰金色iPh
    one手機1支可資佐證。是應堪認被告之自白與事實相符，堪
    以認定。是以本案事證明確，被告上揭犯行，均洵堪認定，
    皆應予依法論科。
三、論罪科刑：
　㈠按刑法第210條之偽造私文書罪，以無製作權人冒用或虛捏他
    人名義，而製作該不實名義之文書為構成要件；又刑法處罰
    行使偽造私文書罪之主旨，重在保護文書公共之信用，非僅
    保護製作名義人之利益，故所偽造之文書，如足以生損害於
    公眾或他人，其罪即應成立，不問實際有無製作名義人其人
    ，縱令製作名義人係屬架空虛構，亦無礙於該罪之成立（最
    高法院95年度台上字第3583號判決參照）。是被告於「免用
    統一發票收據」上偽造「葉光晨」之署名，縱係被告所虛構
    ，亦無礙於被告偽造私文書罪之成立。
  ㈡按洗錢防制法第15條之特殊洗錢罪，係在無法證明前置犯罪
    之特定不法所得，而未能依第14條之一般洗錢罪論處時，始
    予適用。倘能證明人頭帳戶內之資金係前置之特定犯罪所得
    ，即應逕以一般洗錢罪論處，自無適用特殊洗錢罪之餘地。
    例如詐欺集團向被害人施用詐術後，為隱匿其詐欺所得財物
    之去向，而令被害人將其款項轉入該集團所持有、使用之人
    頭帳戶，並由該集團所屬之車手前往提領詐欺所得款項得逞
    ，檢察官如能證明該帳戶內之資金係本案詐欺之特定犯罪所
    得，即已該當於新法第14條第1項之一般洗錢罪；至若無法
    將人頭帳戶內可疑資金與本案詐欺犯罪聯結，而不該當第2
    條洗錢行為之要件，當無從依第14條第1項之一般洗錢罪論
    處，僅能論以第15條第1項之特殊洗錢罪。另過去實務認為
    ，行為人對犯特定犯罪所得之財物或利益作直接使用或消費
    之處分行為，或僅將自己犯罪所得財物交予其他共同正犯，
    祇屬犯罪後處分贓物之行為，非本條例所規範之洗錢行為，
    惟依新法規定，倘行為人意圖掩飾或隱匿特定犯罪所得來源
    ，而將特定犯罪所得直接消費處分，甚或交予其他共同正犯
    ，而由共同正犯以虛假交易外觀掩飾不法金流移動，即難認
    單純犯罪後處分贓物之行為，應仍構成新法第2條第1或2款
    之洗錢行為（最高法院108年度台上字第1744號判決要旨參
    照）。被告上開行為已該當刑法第339條之4第1項第2款之要
    件甚明，而該條項為法定刑1年以上7年以下有期徒刑之罪，
    屬洗錢防制法第3條第1款所規定之特定犯罪。本案詐欺集團
    成員使用不知情楊家豪所申設之上開郵局帳戶供被害人匯款
    、轉帳、無摺存款，並利用不知情之楊家豪前往提領後交與
    被告，被告再轉交與上開詐欺集團不詳成員，且被告亦明知
    上開情節而為本案犯行，所為顯係掩飾、隱匿詐欺所得之去
    向、所在，且有掩飾犯罪所得去向、所在之故意，揆諸前揭
    說明，要與洗錢防制法第14條第1項之要件相合。　　
  ㈢核被告就上開犯罪事實一、㈠、㈡所為，均係犯刑法第339條之
    4第1項第2款之3人以上共同犯詐欺取財罪、洗錢防制法第14
    條第1項之一般洗錢罪、刑法第216條、第210條之行使偽造
    私文書罪。
  ㈣被告與「藍天」、「極光」、上開詐欺集團其他成員間就上
    開3人以上共同犯詐欺取財、一般洗錢、行使偽造私文書犯
    行，有犯意聯絡及行為分擔，為共同正犯。被告利用不知情
    已成年之楊家豪以自動櫃員機或臨櫃提領向告訴人施雪娥、
    古秀錦詐得而匯入、轉入或存入上開楊家豪郵局帳戶內之款
    項後再轉交與被告之犯行，為間接正犯。
  ㈤被告與上開詐欺集團不詳成員偽造「忠訓國際股份有限公司
    」印章，復在「免用統一發票收據」、「委託代付業務合約
    書」，以上開偽造「忠訓國際股份有限公司」印章偽造「忠
    訓國際股份有限公司」印文，進而偽造上開「免用統一發票
    收據」、「委託代付業務合約書」私文書後，再由被告在上
    開偽造「免用統一發票收據」上自己所書寫「收款專員：」
    欄偽造「葉光晨」署名後，將上開偽造「免用統一發票收據
    」、「委託代付業務合約書」持以向楊家豪行使，其前開偽
    造「忠訓國際股份有限公司」印章、偽造「忠訓國際股份有
    限公司」印文、偽造「葉光晨」署名之行為，均係前開偽造
    私文書之階段行為；且被告前開偽造私文書之低度行為，為
    前開行使之高度行為所吸收，均不另論罪。
  ㈥被告就犯罪事實一、㈠、㈡各次所犯3人以上共同犯詐欺取財、
    一般洗錢、行使偽造私文書犯行，均係以一行為同時犯刑法
    第339條之4第1項第2款之3人以上共同犯詐欺取財罪、洗錢
    防制法第14條第1項之一般洗錢罪、刑法第216條、第210條
    之行使偽造私文書罪，應依刑法第55條規定，皆從一重論以
    刑法第339條之4第1項第2款之3人以上共同犯詐欺取財罪處
    斷。
  ㈦被告就所犯上開3人以上共同犯詐欺取財罪2罪間，犯意各別
    ，行為互殊，應予分論併罰。
　㈧再按想像競合犯之處斷刑，本質上係「刑之合併」。其所謂
    從一重處斷，乃將想像競合犯組成之評價上數罪，合併為科
    刑一罪，其所對應之刑罰，亦合併其評價上數罪之數法定刑
    ，而為一個處斷刑。易言之，想像競合犯侵害數法益者皆成
    立犯罪，論罪時必須輕、重罪併舉論述，同時宣告所犯各罪
    名，包括各罪有無加重、減免其刑之情形，亦應說明論列，
    量刑時併衡酌輕罪部分量刑事由，評價始為充足，然後依刑
    法第55條前段規定「從一重處斷」，非謂對於其餘各罪可置
    而不論。因此，法院決定處斷刑時，雖以其中最重罪名之法
    定刑，做為裁量之準據，惟於裁量其輕重時，仍應將輕罪合
    併評價在內（最高法院108年度台上字第4405號、第4408號
    判決可參）。而按犯洗錢防制法第14條、第15條之罪，在偵
    查或審判中自白者，減輕其刑，洗錢防制法第16條第2項定
    有明文。被告就犯罪事實一、㈠、㈡之一般洗錢犯行，於本院
    審理時已坦承不諱。是就其所犯一般洗錢罪部分，原應依洗
    錢防制法第16條第2項規定減輕其刑，惟依前揭罪數說明，
    被告就犯罪事實一、㈠、㈡犯行係從一重論以3人以上共同詐
    欺取財罪，是就被告此部分想像競合輕罪得減輕其刑部分，
    本院於量刑時乃予以審酌。
  ㈨爰審酌近年來詐欺猖獗，犯罪手法惡劣，嚴重破壞社會成員
    間之基本信賴關係，政府一再宣誓掃蕩詐騙犯罪之決心，而
    被告正值壯年，不思以正當途徑獲取財物，竟為本案犯行，
    實屬可責，應予以相當之非難。並衡酌其犯罪之動機、目的
    、手段、分工情形，及於犯罪後坦承犯行之犯後態度、告訴
    人施雪娥、古秀錦所受之損害，又兼衡被告之教育智識程度
    、生活狀況（見本院卷第133頁）、素行品行等一切情狀，
    分別量處如附表一「罪刑」欄所示之刑，並就罰金刑部分各
    諭知易服勞役之折算標準。。
  ㈩按數罪併罰之案件，於審判中，現雖有科刑辯論之機制，惟
    尚未判決被告有罪，亦未宣告其刑度前，關於定應執行刑之
    事項，欲要求檢察官、被告或其辯護人為充分辯論，盡攻防
    之能事，事實上有其困難。關於數罪併罰之案件，如能俟被
    告所犯數罪全部確定後，於執行時，始由該案犯罪事實最後
    判決之法院所對應之檢察署檢察官，聲請該法院裁定之，無
    庸於每一個案判決時定其應執行刑，則依此所為之定刑，不
    但能保障被告(受刑人)之聽審權,符合正當法律程序，更可
    提升刑罰之可預測性，減少不必要之重複裁判，避免違反一
    事不再理原則情事之發生（最高法院1l0年度台抗大字第489
    號裁定見解可資參照）。準此，本案就被告所犯各罪，爰不
    合併定其應執行之刑，附此敘明。
四、沒收部分：
  ㈠按「任何人都不得保有犯罪所得」為普世基本法律原則，犯
    罪所得之沒收、追繳或追徵，在於剝奪犯罪行為人之實際犯
    罪所得（原物或其替代價值利益），使其不能坐享犯罪之成
    果，以杜絕犯罪誘因，可謂對抗、防止經濟、貪瀆犯罪之重
    要刑事措施，性質上屬類似不當得利之衡平措施，著重所受
    利得之剝奪。然苟無犯罪所得，自不生利得剝奪之問題，固
    不待言，至二人以上共同犯罪，關於犯罪所得之沒收、追繳
    或追徵，倘個別成員並無犯罪所得，且與其他成員對於所得
    亦無事實上之共同處分權時，同無「利得」可資剝奪，特別
    在集團性或重大經濟、貪污犯罪，不法利得龐大，一概採取
    絕對連帶沒收、追繳或追徵，對未受利得之共同正犯顯失公
    平。有關共同正犯犯罪所得之沒收、追繳或追徵，本院採沒
    收或追徵應就各人所分得者為之之見解。又所謂各人「所分
    得」，係指各人「對犯罪所得有事實上之處分權限」，法院
    應視具體個案之實際情形而為認定：倘若共同正犯各成員內
    部間，對於不法利得分配明確時，固應依各人實際分配所得
    沒收；然若共同正犯成員對不法所得並無處分權限，其他成
    員亦無事實上之共同處分權限者，自不予諭知沒收；至共同
    正犯各成員對於不法利得享有共同處分權限時，則應負共同
    沒收之責。至於上揭共同正犯各成員有無犯罪所得、所得數
    額，係關於沒收、追繳或追徵標的犯罪所得範圍之認定，因
    非屬犯罪事實有無之認定，並不適用「嚴格證明法則」，無
    須證明至毫無合理懷疑之確信程度，應由事實審法院綜合卷
    證資料，依自由證明程序釋明其合理之依據以認定之（最高
    法院104年度台上字第3937號判決要旨參照）。是以犯罪所
    得之沒收、追徵，應就各人分受所得之數為沒收。
  ㈡按刑法第219條規定：偽造之印章、印文或署押，不問屬於犯
    人與否，沒收之。係採義務沒收主義，凡偽造之印章、印文
    或署押，不論是否屬於犯人所有，亦不論有無搜獲扣案，苟
    不能證明其已滅失，均應依法宣告沒收（最高法院51年度台
    上字第1134號、94年度台上字第3518號判決見解可參）。另
    按偽造之文書，既已交付於被害人收受，則該物非屬被告所
    有，除該偽造文書上偽造之印文、署押，應依刑法第219條
    予以沒收外，依同法第38條第3項之規定，即不得再就該文
    書諭知沒收（最高法院89年度台上字第3757號判決參照）。
  ㈢被告與上開詐欺集團不詳成員所偽造如附表二編號1所示之「
    忠訓國際股份有限公司」印章1顆，雖未扣案，惟既不能證
    明已不存在，爰依刑法第219條規定，予以宣告沒收之。
  ㈣被告交與楊家豪持有如附表二編號2、3所示偽造「免用統一
    發票收據」2紙上偽造「忠訓國際股份有限公司」印文各1枚
    、偽造「葉光晨」署名各1枚；如附表二編號4所示偽造「委
    託代付業務合約書」1紙上偽造「忠訓國際股份有限公司」
    印文1枚，應依刑法第219條之規定，於被告所犯各該罪項下
    ，各宣告沒收之。而被告已交與楊家豪持有之上開偽造「免
    用統一發票收據」2紙、偽造「委託代付業務合約書」1紙，
    已非被告所有，自不予宣告沒收，併此敘明。
 ㈤另案扣案之玫瑰金色iPhone手機1支係上開詐欺集團不詳成員
   交付被告管領使用，且係供被告本案犯罪所用之物之情，業
   據被告於本院審理時自陳在卷（見本院卷第130頁），復有嘉
   義市政府警察局第一分局長榮派出所搜索扣押筆錄、扣押物
   品目錄表、109年度保管字第1766號扣押物品清單在卷可查（
   見本院卷第91至101頁），是堪認被告有事實上之處分權，且
   係供被告本案犯罪所用之物，本院酌以如宣告沒收，並查無
   刑法第38條之2第2項過苛調節條款之適用，爰依刑法第38條
   第2項前段規定，於被告所犯各罪項下，宣告沒收之。
 ㈥被告於本院審理時稱：我本案2次共拿到4,000元報酬，同意每
   次犯罪所得以2,000元計算等語（見本院卷第117頁）。爰依
   刑法第38條之2第1項前段規定，以估算方式認定被告就犯罪
   事實一、㈠、㈡之犯罪所得各2,000元。是被告本案犯罪事實一
   、㈠、㈡之犯罪所得各2,000元，均未扣案，且未實際合法發還
   告訴人施雪娥、古秀錦，本院酌以如宣告沒收，並查無刑法
   第38條之2第2項過苛調節條款之適用，是應依刑法第38條之1
   第1項前段、第3項規定，於被告所犯各該罪項下，各宣告沒
   收之，於全部或一部不能沒收或不宜執行沒收時，追徵其價
   額。
 ㈦以上宣告多數沒收部分，依刑法第40條之2第1項規定，併執行
   之。
據上論斷，應依刑事訴訟法第273條之1第1項、第299條第1項前
段，洗錢防制法第14條第1項、第16條第2項，刑法第11條、第28
條、第216條、第210條、第339條之4第1項第2款、第55條、第21
9條、第38條第2項前段、第38條之1第1項前段、第3項、第40條
之2第1項，刑法施行法第1條之1第1項，判決如主文。
本案經檢察官鄭仙杏提起公訴，檢察官張凱傑到庭執行職務。
中　　華　　民　　國　　110 　年　　12　　月　　7 　　日
                  刑事第四庭    法  官  黃佳琪
以上正本證明與原本無異。
如不服本判決，應於送達判決後20日內向本院提出上訴書狀，並
應敘述具體理由；其未敘述上訴理由者，應於上訴期間屆滿後20
日內向本院補提理由書（均須按他造當事人之人數附繕本）「切
勿逕送上級法院」。
告訴人或被害人對於判決如有不服具備理由請求檢察官上訴者，
其上訴期間之計算係以檢察官收受判決正本之日期為準。
                                書記官  顏偉林
中　　華　　民　　國　　110 　年　　12　　月　　7 　　日

附表一
編號 犯罪事實 罪刑 沒收 1 犯罪事實一、㈠ 陳大志犯三人以上共同詐欺取財罪，處有期徒刑壹年貳月，併科罰金新臺幣壹萬元，罰金如易服勞役，以新臺幣壹仟元折算壹日。 另案扣案之玫瑰金色iPhone手機壹支及如附表二編號1、2所示之印章、印文、署名，均沒收。未扣案犯罪所得新臺幣貳仟元沒收，於全部或一部不能沒收或不宜執行沒收時，追徵其價額。 2 犯罪事實一、㈡ 陳大志犯三人以上共同詐欺取財罪，處有期徒刑壹年壹月，併科罰金新臺幣壹萬元，罰金如易服勞役，以新臺幣壹仟元折算壹日。  另案扣案之玫瑰金色iPhone手機壹支及如附表二編號1、3、4所示之印章、印文、署名，均沒收。未扣案犯罪所得新臺幣貳仟元沒收，於全部或一部不能沒收或不宜執行沒收時，追徵其價額。 
附表二:
編號 應沒收之物品及數量 備註 1 偽造「忠訓國際股份有限公司」印章1顆 未扣案 2 偽造「免用統一發票收據」1紙（金額12萬元）上偽造「忠訓國際股份有限公司」印文1枚、偽造「葉光晨」署名1枚 楊家豪持有；照片見偵卷第199頁 3 偽造「免用統一發票收據」1紙（金額5萬元）上偽造「忠訓國際股份有限公司」印文1枚、偽造「葉光晨」署名1枚 楊家豪持有；照片見偵卷第199頁 4 偽造「委託代付業務合約書」1紙上立約人乙方欄處偽造「忠訓國際股份有限公司」印文1枚 楊家豪持有；照片見偵卷第201頁 

附錄論罪科刑法條：
中華民國刑法第210條
偽造、變造私文書，足以生損害於公眾或他人者，處五年以下有
期徒刑。
　
中華民國刑法第216條
行使第210條至第215條之文書者，依偽造、變造文書或登載不實
事項或使登載不實事項之規定處斷。 

中華民國刑法第339條之4
犯第339條詐欺罪而有下列情形之一者，處1年以上7年以下有期
徒刑，得併科1百萬元以下罰金：
一、冒用政府機關或公務員名義犯之。
二、三人以上共同犯之。
三、以廣播電視、電子通訊、網際網路或其他媒體等傳播工具，
    對公眾散布而犯之。
前項之未遂犯罰之。

洗錢防制法第2條
本法所稱洗錢，指下列行為：
一、意圖掩飾或隱匿特定犯罪所得來源，或使他人逃避刑事追訴
    ，而移轉或變更特定犯罪所得。
二、掩飾或隱匿特定犯罪所得之本質、來源、去向、所在、所有
    權、處分權或其他權益者。
三、收受、持有或使用他人之特定犯罪所得。
　　
洗錢防制法第14條
有第2條各款所列洗錢行為者，處7年以下有期徒刑，併科新臺幣
5百萬元以下罰金。
前項之未遂犯罰之。
前2項情形，不得科以超過其特定犯罪所定最重本刑之刑。